# 质保金收入确认

提问人：yoyo11enjoy 时间：2020-11-20 13:33:07
请教陈版及各位大佬，假设A公司为其母公司B提供软件定制服务，合同约定总金额 1000 万元，其中质保金5%（ 50万）合同期满一年后支付。合同中并未对质保明确规定是服务型还是保证型，但是期满后一年内A公司需要对软件进行升级等服务。问题：
１、这种情况是按照服务质量质保来核算吗？
２、如果按照服务质保核算，A公司会计分录：
合同期满 借：银行存款　 950
贷：主营业务收入 950
B公司：借：无形资产 1000
贷:银行存款 950
其他应付款 50
这样会计处理合理吗？ 合同期满的B公司无形资产是 1000 万还是 950 万？如果是 1000 万，还算是两个履约义务吗；
如果是 950 万，另外 50 万是质保期满计入资产还是计入费用呢

回答人：chenyiwei
由于质保期间内的服务内容包含软件升级，并不仅仅是现有软件的故障排除和维护，因此不是单纯的保证性质保，可以作为服务性质保处理。你对A公司会计处理的的理解基本合理；B公司的无形资产成本应为 950 万元，后续支出（ 50 万元）根据服务内容确定是资本化还是费用化。